臺灣基隆地方法院民事判決　九十一年度訴字第二四九號
　　原　　　告　益力營造有限公司
　　法定代理人　甲○○
　　被　　　告　基隆市成功國民小學
　　法定代理人　乙○○
右當事人間請求給付承攬報酬事件，本院判決如左：
    主　    文
被告應給付原告新台幣伍拾陸萬陸仟伍佰伍拾肆元，及自民國九十一年五月二十八日
起至清償日止，按週年利率百分之五計算之利息。
原告其餘之訴駁回。
訴訟費用由被告負擔十分之七，餘由原告負擔。
本判決第一項於原告以新台幣壹拾捌萬捌仟元為被告供擔保後，得為假執行。但被告
於假執行程序實施前，得以新台幣伍拾陸萬陸仟伍佰伍拾肆元為原告供擔保後，免為
假執行。
原告其餘假執行之聲請駁回。
    事  　  實
甲、原告方面：
一、聲明：被告應給付原告新台幣（下同）八十萬七千零五十九元，及自民國九十年
    九月二十六日起至清償日止，按週年百分之五計算之利息，並陳明願供擔保，請
    准宣告假執行。
二、陳述：
（一）兩造於八十八年十二月三十日就成功國小硬體增建工程簽訂工程契約（下稱系
      爭契約），並約定工程項目編號六「預壘基樁」一式，依工程設計圖共五十三
      支，報酬金額為一百九十三萬五千五百六十四點四八元，但施作時發現有四支
      基樁因岩盤破壞，乃依被告指示偏移施作，並於對稱處再補作四支基樁，另岩
      盤因受原已廢棄之地下室停車場連續壁施工造成破壞，致依載重試驗結果尚需
      補樁及樁帽修正擴大，原告因而再依被告指示，補施作十八支基樁，原告共計
      追加施作二十二支基樁。但被告於八十九年十月五日變更設計明細表中卻僅同
      意就其中一支基樁增加給付二萬六千三百六十九元，兩造遂生爭執，雖經行政
      院公共工程委員會調解，但被告不願接受該委員會所提之建議案，致調解不成
      立。
（二）原告額外追加施作二十二支基樁之前揭原因，均不可歸責於原告，應已構成合
      約變更設計之情形，依系爭契約第四條第三款約定，本工程如因變更設計致工
      程項目單價及數量變更時，該價款依被告核定後之部分，予以加減帳結算給付
      ，而有關間接工程費，應另列式計價，則原告根據上開約定，就被告核定上開
      由原告額外施作之二十二支基樁工程費及增加之間接工程費，請求被告加帳結
      算給付，自屬有據。
（三）原告請求金額之計算：兩造原約定之「預壘基樁」一式計價基礎，不含載重試
      驗含補助樁一式，就上開五十三支基樁之報酬為扣除載重試驗含補助樁一式十
      三萬七千五五十二點五三元，平均每支基樁施作單價約三萬三千九百二十五點
      五元，則原告額外施作二十二支基樁之報酬應為七十四萬六千三百六十一元，
      此金額占原契約直接工程費二千六百十一萬零一百十七元之增加比例約為百分
      之二點八六，而原契約所定之勞工安全及衛生、營造工程險、利潤及管理、稅
      捐之間接工程費為共為三百零三萬二千六百九十七元，以原契約之間接工程費
      加計百分之二點八六即為原告追加工程應另取得之間接工程費，即八萬六千七
      百三十五元。綜上，原告就追加施件之二十二支基樁及因而增加之間接工程費
      ，共計八十三萬三千零九十六元，扣除被告已給付之二萬六千三百六十九元，
      原告尚得請被告給付八十萬七千零五十九元，及被告填發結算驗收證明書之日
      即九十年九月二十六日起至清償日止之法定遲延利息。
（四）對被告抗辯之陳述：
  １、被告抗辯系爭契約關於預壘基樁一式之施作總長度為七百九十五公尺，原告施
      作之五十三支基樁加上補施作之二十一支基樁（不含已計價給付之一支基樁）
      ，總長度亦僅為七百七十點一公尺，因未逾契約長度，故不予加帳計價，並不
      足採。理由如下：
（１）依行政院公共工程委員會八十八年五月二十五日（八八）工程企字第八八０七
      一０六號函示揭明，工程採購契約所附供廠商投標用之數量清單，其數量為估
      計數，不應視為廠商完成履約所須供應或施作之實際數量；復依系爭契約投標
      時之包商估價單備註二前段亦載明，本標單所列項目、數量，僅供投標人參考
      。依前開說明，系爭工程合約中關於「預壘基樁」單價分析表上之工料項目、
      數量，應僅係供原告投標參考之估計數，不應視為原告完成履約所須施作之實
      際數量。
（２）次查基樁施工之步驟，係依序由工人將機具組裝、搬移至開挖定點、開挖土方
      入頁岩層一公尺、泥漿運棄、置入鋼筋、混凝土灌漿完成後、再搬移機具至另
      一開挖定點，如此重複至全部基樁完成為止，其成本主要在於機具之租金、運
      輸、安裝、拆卸、移動定位、套管安置，及鋼筋吊放、孔底清理、樁頭處理，
      均與「基樁長度」無關，此由基樁施工紀錄上載明基樁深度並非均係十五公尺
      即明，申言之，原告祇須按圖施打五十三支基樁，每支基樁均須深入頁岩層一
      公尺，即可請求給付報酬，與每支基樁深度是否達十五公尺無關，不惟施作成
      本與基樁支數有關，承載力亦僅與基樁支數有關。故被告以基樁長度認定原告
      應施作之工程數量，顯係對單價分析表之意義有所誤解。
（３）再者，單價分析表內各項工料項目所列之數量既如前所示，僅為原告投標參考
      之估計數，原告依據被告提供之地質鑽探報告，顯示岩盤平均深度為十點七五
      公尺，而非十五公尺，參以工程設計圖上註記５指出基樁須入頁岩層一公尺之
      規定，而進行估價，惟原告因囿於系爭工程合約內附投標須知第十三點第二款
      ：「變更標單、估價單式樣或塗改字句時，所投之價格標無效」之規定，而無
      法於單價分析表上更改數量，原告祇有依前開估價方式，以之折算單價分析表
      上所列數量並計列單價，並無壓低單價搶標之事。
（４）況且被告一方面謂其中一支補施作之基樁係屬工程之追加，而依單價分析表給
      付原告追加工程款二萬六千零三十六點九元，一方面又謂其餘二十一支基樁部
      分，因未達合約所定基樁總長七百九十五公尺，故不予追加，顯係自相矛盾。
  ２、被告另抗辯原告應受八十九年十二月十二日議定書之拘束，不得再任意追加給
      付工程款，惟原告因補樁而生機具再進場費用十八萬三千四百四十六元，係原
      告額外支出，被告願意給付等語。惟依上開議定書附件內容，僅能證明就４９
      ａｗ五鋁窗、４９ｂｗ六鋁窗、４９ｃｗ七鋁窗、５０ａｄ三鋁框、ＡＢＳ門
      扇等，兩造有議價行為，至於預壘基樁補樁部分，並無法證明有議價，況上開
      議定書日期為八十九年十二月十二日，原告去函被告之異議日期則為同月二十
      二日，被告再於九十年一月三十日函覆不予計價，原告復於九十年二月十三日
      向行政院公共工程委員會申請調解，足證兩造並未就補樁加帳爭議達成合意，
      原告就基樁補施作部分之工程款請求，自無受該議定書拘束之理。而依被告依
      給付該支補作基樁之單價分析表，項目包括３５００ＰＳＩＰＣ、鋼筋、泥漿
      運棄、機具及工資四項，並非被告所稱僅生機具再進場之費用，足證被告前開
      抗辯，均不足採。至行政院公共工程委員會建議排除混凝土、鋼筋、泥漿運棄
      及載重試驗之費用，係為調解目的所為之建議，論其性質係屬兩造和解讓步之
      結果，惟兩造既未調解成立，自不能採為判決之根據。
  ３、又被告提出之基樁施工紀錄上所載部分之基樁深度有誤，應以原告所提蓋有監
      工人員黃朝鴻印文之施工記錄為準。
三、證據：提出工程契約、包商估價單、單價分析表、契約附件之工程設計圖、八十
    九年十月五日變更設計明細表首頁、行政院公共工程委員會調解會議之建議、基
    隆市成功國小九十年十一月九日（九０）基成小總字第三一二五號函、行政院公
    共工程委員會調解不成立證明書、結算驗收證明書、土方及基礎工程施工說明書
    、基樁施工紀錄、地質鑽探報告、投標須知、兩造來往函件等文件影本為證。
乙、被告方面：
一、聲明：原告之訴及假執行之聲請均駁回，並陳明如受不利之判決，願供擔保聲請
　　　    免為假執行。
二、陳述：
（一）兩造已於八十九年十二月十二日辦理變更設計並簽有變更設計議定書在案，就
      預壘基椿變更設計追加者，僅有電梯結構體部分增設基椿一支，長度十一公尺
      ，該追加部分之工程款亦業已支付原告，其餘由原告增加施作之二十一支預壘
      基椿，長度共二百十公尺，與其前所施作五十三支預壘基椿長度五百六十點一
      公尺，合計為七百七十點一公尺，尚在原工程合約中單價分析表所約定之七百
      九十五公尺範圍內，況被告之計師對廢棄停車場本亦知情，方會於單價分析表
      預留較大之長度，而原告補施作之二十一支基樁既在此預留之範圍內，當然不
      得謂屬變更設計，復依總價決標之承攬契約精神，原告自不得再行請求該二十
      一支預壘基椿之工程款。
（二）系爭契約為總價契約，觀之系爭契約第四條第一款及第二款之約定即明，又總
      價契約，於一般工程契約中係指承包商於完成契約所約定之全部工作者，業主
      即支付契約所定之固定金額，至契約履行時所生之危險則應由承包商全部承擔
      ，此亦為招標機關為何採用總價契約以節省其預算，而投摽廠商於投標前又為
      何須詳為估算工程可能所生各種利益與不利益，進而精確表現於其投摽價格之
      原由。換言之，總價契約之承包商就其所施作之工作物，於工程進行中，若突
      遇非其原先投摽所認正常工程進行應有之情形，而須增加成本者，該部分工程
      所生之額外支出，其須自行吸收，不得再行請求報酬額。
（三）本案被告於招標時所附之壹層結構平面圖說雖僅有如圖說所示之五十三支預壘
      基椿，而原告於施作過程中，因突遇岩盤破損，及原有廢棄之地下室停車場連
      續壁施工破壞的影響，經通知原告後，乃於壹層結構平面圖說增加二十一支預
      壘基椿，並因此致原告須額外增加該二十一支預壘基椿之成本。然此二十一支
      預壘基椿，係應實際需要而於同一工程項目所為增加之基椿數目，並非一般總
      價契約工程實務上推定為變更工程項目所稱之變更設計，自非原告所稱屬系爭
      契約第四條第三款變更設計之範圍。
（四）又兩造於八十九年十二月十二日合意變更，其中就預壘基椿一項，被告僅同意
      於電梯結構體部分增設基椿一支，係於電梯結構體部分追加一支基樁，與其餘
      二十一支基椿係在同一工程項目下有所不同，被告因認其餘二十一支基樁為同
      一工程範圍而無須變更設計，並無矛盾之處。且該次變更設計案亦經原告同意
      ，並於議定書上簽字同意，卻因事後成本過高不敷支出而欲推翻兩造前所議定
      之事項，顯不符誠信。
（五）又依系爭契約各文件補充解釋，參照預壘基樁之單價分析表，其計價係以公尺
      為計算單位，而非以支數為計算單位，此與變更設計議定書中所示之單價分析
      表相同，因此原告所施作之二十一支預壘基椿，仍應以公尺為計算單位，原告
      所施作之預壘基樁總長度如前所述僅為七百七十公尺，尚在系爭契約所定七百
      九十五公尺百分之十以下，原應減帳處理，但於簽定變更設計議定書時既未納
      入，被告固無請求減帳餘地，原告亦同無由主張追加工程款。至於原告稱工程
      估價單上所載者僅為估算值，且無法更改其數量等語並不足採，蓋一般工程案
      件均由建築師或技師僅先就工程所需之材料、數量等預為估計概算，再由得標
      廠商就其內之價額重新填寫，以符得標數額，若於該工程契約內之工程項目所
      載之單位、數量係完成工程所必要，當然不得更改，此為一般工程契約之慣例
      ，原告非第一次投標之廠商，當應知悉，故其原告主張以支數為計算單位之說
      詞並不可採。
（六）縱該二十一支預壘基椿係屬變更設計，其請求之金額應僅限於因補樁而再進場
      之相關費用，蓋增加之預壘基樁仍在本工程合約範圍內，無由請求，故其計算
      標準應如原蘇光華建築師所發函文（九０）華字第一００四號函中說明項第六
      點所示之金額十八萬三千四百四十六元。
三、證據：提出基樁圖說、追加基樁單價分析表、變更設計價格計算法、回覆函、議
　　　    定書、基樁施作記錄等文件影本為證。
    理　　　由
一、原告主張兩造於八十八年十二月三十日簽訂系爭契約，約定工程項目編號六「預
    壘基樁」一式，依工程設計圖共五十三支，報酬金額為一百九十三萬五千五百六
    十四點四八元，因施作時發現原已廢棄之地下室停車場連續壁施工造成岩盤之破
    壞，依載重試驗結果需於原設計五十三支基樁外另行補樁，原告因依被告指示，
    共補施作二十二支基樁，但被告僅就其中一支基樁同意增加給付二萬六千三百六
    十九元，因原告額外追加施作二十二支基樁之原因，均不可歸責於原告，構成合
    約變更設計之情形，為此爰依系爭契約第四條第三款約定，請求被告給付原告追
    加施作之二十二支基樁工程費（扣除被告已給付之二萬六千三百六十九元）及因
    而增加之間接工程費等語。被告則以兩造已就其中一支基樁合意變更設計，其餘
    二十一支基樁不視為變意設計，簽立議定書，被告並就該支基樁已給付追加工程
    款二萬六千三百六十九元，原告自應受議定書拘束，不得再就其餘二十一支基樁
    之工程款有所請求，再者系爭契約為總價契約，原告於完成系爭工程之必要範圍
    內，自應承擔因不可知之情勢變更所生之風險，況該二十一支基樁與原設計之五
    十三支基樁為同一工程項目，總長度復未超過合約之七百九十五公尺，自不得謂
    屬系爭契約第四條第三款之變更設計，則原告自不得以此二十一支基樁屬追加工
    程為由，請求被告給付額外給付此部分之工程款等語，資為抗辯。
二、原告主張兩造於八十八年十二月三十日簽訂系爭契約，其中之預壘基樁項目依工
    程設計圖原應為五十三支，惟因施作時發現岩盤破壞影響承載力，被告遂指示原
    告補施作二十二支基樁，但被告僅同意其中一支基樁屬變更設計，而增加給付二
    萬六千三百六十九元，業據原告提出工程採購合約、包商估價單、單價分析表、
    契約附件之工程設計圖為證，且為被告所自認，堪信為真實；而被告抗辯系爭契
    約中預壘基樁項目之總長度約定為七百九十五公尺，亦有前開單價分析表附卷可
    證，亦可採信。
三、原告另主張補施作之二十二支基樁均不在原合約五十三支基樁之範圍內，係屬追
    加變更之設計，除電梯結構體部分追加之十一公尺基樁外，被告就其餘之二十一
    支基樁，均否認屬於變更設計，並抗辯系爭契約為總價契約，預壘基樁部分既約
    定總長度為七百九十五公尺，則在此長度範圍內，均不得謂屬於變更設計，原告
    均應依約施作不得另行請求工程款。是本件之首要爭點在於系爭契約中預壘基樁
    之工程範圍係以長度或以支數作為限制？經查：
（一）基樁施工成本之預估不只受長度影響，因基樁支數將決定機具之組裝拆卸移動
      次數及施工時間，故基樁施工成本之預估亦受基樁支數影響，此由卷附行政院
      公共工程委員會九十年十月五日（九０）工程訴字第九００三八三０九號函（
      本院卷第四十七頁以下）之調解建議案中，對於原告請求事項應合理調整之各
      項數量及單價中，關於鋼套管施工工資、樁頭處理、油料計費係以支數為單位
      計算，可為佐證。足認任何包商於投標本件工程時，為預估預壘基樁之施工價
      額，須同時考量基樁支數及其長度，惟因單價分析表僅以公尺為單位，系爭契
      約之投標須知又明文禁止更改分析表上之單位及數量，故原告主張係在估價取
      得總金額後，再分配於單價分析表之各子項目中以計算單價，應為可採。
（二）復依系爭契約第三條第一款約定（本院卷第十五頁），本契約文件之一切規定
      得互為補充，所謂契約文件依第二條約定，包括工程設計圖、施工說明書、單
      價分析表等等，與兩造爭執之預壘基樁工程相關之契約文件主要為工程設計圖
      中之壹層結構平面圖及單價分析表，依該結構平面圖，原告原應施作之基樁支
      數為五十三支，而依編號六之單價分析表（本院卷第四十四頁），原告應施作
      之總長度則為七百九十五公尺，另參照卷附之地質鑽探報告可知（本院卷第一
      四五頁至一四六頁），本件工程所在地之岩盤平均深度為十點七五公尺，依施
      工說明，基樁僅須深入岩盤一公尺，故若依地質鑽探報告，每支基樁應平均只
      須十一點七五公尺，惟被告設計時因考量並非各地之岩盤深度均相一致，因此
      寬估每支基樁之長度為十五公尺，並據此得出五十三支基樁之總長度為七百九
      十五公尺，而依卷附之基樁施工記錄（本院卷第一四二頁至一四三頁），亦確
      有數支基樁長達十五公尺，足認被告之寬估並非毫無理由，惟此單價分析表上
      總長度之寬估係針對每支基樁長度之寬估後計算所得，並非對基樁支數之寬估
      ，被告抗辯該總長度之寬估隱含基樁支數寬估之意義，實無異於倒果為因，自
      不足採。
（三）另原告自承投標時評估每支基樁平均以十一點七五公尺之長度計算，即足以完
      成本件工程，並據以完成估價，若實際施作時每支基樁之平均長度超過原告當
      時所預估之十一點七五公尺，惟仍在單價分析表所寬估之平均十五公尺範圍內
      ，此時因可歸責於原告之短估風險，自應由原告承擔，相反的，若實際施作時
      每支基樁之平均長度與原告之預估值相近，甚至低於原告之預估值，自屬原告
      因估價精確所應得之正當利益。易言之，此單價分析表基樁總長度之意義，係
      在於基樁數目五十三支之內，原告在七百九十五公尺總長度即平均每支基樁十
      五公尺範圍內，均應承擔任何短估之風險加以完成，非個別單支基樁之長度超
      過十五公尺即構成工程變更，此即系爭契約為總價契約之當然解釋，惟並非得
      過度擴張解釋為預壘基樁工程不受工程設計圖基樁支數之限制。而單價分析表
      上之基樁長度對原告在一定條件下既有其拘束力，且依系爭契約第八條第一項
      第一款，該單價分析表上記載之單價係往後變更工程計算工程款之基礎，則原
      告主張此總長度僅具有參考價值，自亦不足採。
（四）如前所述，基樁支數及長度既均為原告投標時預估基樁施作工程金額之基本資
      料，且工程設計圖及單價分析表均為系爭契約之一部分，對兩造均有拘束力，
      則在解釋上應認基樁支數及長度同時構成系爭契約中預壘基樁之工程範圍，方
      符合公平原則。依此解釋結果，若原告施作之基樁支數因不可歸責於原告之原
      因而超過五十三支，應認為逾原合約之工程範圍，或基樁總長度因不可歸責於
      原告之原因超過七百九十五公尺，亦應認為逾原合約之工程範圍，均構成工程
      之變更。若依被告抗辯之解釋結果，認基樁工程之範圍僅以長度為限制，故即
      使原告依被告指示施作之基樁支數超過原工程設計圖要求之五十三支，因長度
      未超過七百九十五公尺，仍應屬原工程合約範圍內，尚非工程變更，實無異於
      要求原告承擔投標時完全無法預知之風險，並對被告因基樁承載力預估錯誤而
      造成設計之錯誤負責，其不合理處甚為顯然，自無可採。
四、被告另抗辯兩造於八十九年十二月十二日已簽訂有變更設計之議定書，並提出該
    議定書為證，則原告應受此議定書拘束，不得再另行爭執補施作其餘二十一支基
    樁是否屬變更設計之範圍，惟查該議定書僅就電梯結構部分該支十一公尺長之基
    樁達成協議，對於其餘二十一支基樁如何計價或處理隻字未提，原告於其後亦對
    此補施作之基樁迭有爭執，自難謂兩造於簽定議定書時已就其餘二十一支基樁達
    成協議，則原告就其餘二十一支基樁應無受議定書拘束之問題，被告此部分之抗
    辯，尚無可採。惟兩造既已就該支十一公尺之基樁達成協議，原告並已取得追加
    工程款，就該支基樁之工程款原告自應受議定書之拘束。
五、綜上所述，原告補施作之二十二支基樁既是因岩盤破壞、原設計載重不足等不可
    歸責於原告施工之原因，為原工程設計圖五十三支基樁外所另外追加，且係原告
    依被告指示所施作，自屬系爭契約第八條之工程變更，惟其中一支十一公尺之基
    樁既經兩造議定價額且已由被告給付，原告自不得再重複請求，惟就其餘二十一
    支補施作之基樁，原告請求因此增加之工程款，自屬有據。惟其工程款之計算，
    仍應依系爭契約第八條第一項第一款規定，依原有工程項目之單價計算，即依單
    價分析表中之單價計算，且應以公尺為單位換算，原告主張改以支數為單位計算
    ，並不足採；因兩造於八十九年十二月十二日議定為變更設計之該支基樁單價分
    析表院卷第七十七頁參照），與其餘二十一支基樁之補施作情況相似，應較可採
    為比例換算各工料項目總價之基礎：
（一）其餘二十一支基樁之總長度兩造陳述並不相同，並各自提出基樁施工記錄為證
      ，惟原告提出之施工記錄經當場之監工黃朝鴻蓋章，應較為可採，則依原告提
      出之施工記錄計算（本院卷一百四十二頁至一百四十三頁），其餘二十一支基
      樁之總長度為二百十四點五公尺。又依系爭契約第四條第三款計算，原合約之
      間接工程費為三百零三萬二千六百九十七元（元以下四捨五入，下同）（
      143605.78+65275.15+0000000.17+0000000= 0000000），原合約之直接工程費
      即為二千六百十一萬零一百十七元（00000000-0000000=00000000）（本院卷
      第四十三頁參照），茲依此比例，分計此二十一支基樁所得請求之各項工程款
      如下：
（二）３５００ＰＳＩＰＣ混凝土每立方公尺之單價為一千四百八十九點七四元，於
      依十一公尺基樁為基礎依比例換算，十一公尺時之價格為六千一百零七．九三
      元，則二百十四．五公尺時，總價應為十一萬九千一百零五元（61070.93÷11
      ×214.5 =119105）。
（三）鋼筋單價為每噸七千七百九十二點五元，依十一公尺基樁為基礎依比例換算，
      於十一公尺時用量０．六三噸，價格為四千九百零九．二八元，於二百十四．
      五公尺時總價應為九萬五千七百三十一元（4909.28÷11×214.5=95731 ）。
（四）泥漿運棄單價每立方公尺為七十六點四元，依十一公尺基樁為基礎依比例換算
      ，於十一公尺時價格為三百十三．二四元，總價應為六千一百零八元（
      313.24÷11×214.5=6108）。
（五）機具及工資單價為每公尺一千三百三十六點九五元，基樁總長度為二百十四點
      五公尺，則總價應為二十八萬六千七百七十六元（1336.95×214.5=286776）
      。
（六）綜上二十一支基樁之工程費總計為五十萬七千七百二十元，占原契約直接工程
      款之增加比例為百分之一點九四（507720/00000000=0.0194），則依系爭契約
      第四條第三款計算因而增加之間接工程費為五萬八千八百三十四元（0000000
      ×0.0194 =58834），二者合計為五十六萬六千五百五十四元（507720+58834
      =566554），即為原告依契約所得請求之追加工程款金額。
六、原告基於追加工程之契約，請求被告給付承攬報酬，於未確定追加部分之工程款
    金額前，係屬未定期限之債，依民法第二百二十九條第二項規定，應自原告催告
    給付確定之金額時被告始負遲延責任，尚不得以被告填發結算驗收證明書之日期
    起算，原告復未證明於九十年九月二十六日即以確定之金額對被告進行催告，自
    應自起訴狀繕本送達之日起計算法定遲延利息，綜上所述，原告請求被告給付五
    十六萬六千五百五十四元，及自九十一年五月二十八日起至清償日止，按週年百
    分之五計算之利息，為有理由，應予准許，逾此範圍之請求，為無理由，應予駁
    回。
七、本件原告勝訴部分，兩造均陳明願供擔保，請准宣告假執行或免為假執行，經核
    均無不合，爰分別酌定相當之擔保金額，予以准許。至原告敗訴部分，其假執行
    之聲請，因訴之駁回而失所依據，應予駁回。
八、本件事證已臻明確，兩造其餘攻擊及防禦方法，核與判決結果不生影響，爰不另
    一一論駁，附此敘明。
九、據上論結，本件原告之訴為一部有理由，一部無理由，依民事訴訟法第七十九條
    但書、第三百九十條第二項、第三百九十二條，判決如主文。
中　　　華　　　民　　　國　　九十一　　年　　 十一　　 月　　 十八　　 日
                                臺灣基隆地方法院民事庭
~B法　　　官　蔡聰明
右為正本係照原本作成
如對本判決上訴，須於判決送達後廿日內向本院提出上訴狀
中　　　華　　　民　　　國　　九十一　　年　　 十一　　 月　　 十八　　 日
~B法院書記官　洪月甚
